臺灣屏東地方法院刑事判決
111年度訴字第293號
公  訴  人  臺灣屏東地方檢察署檢察官
被      告  曾瑋鉦


上列被告因違反毒品危害防制條例案件，經檢察官提起公訴（11
0年度偵字第8055、10319、12399號），被告就被訴事實為有罪
之陳述，經告知簡式審判程序之旨，並聽取被告與公訴人之意見
後，本院合議庭裁定由受命法官獨任進行簡式審判程序，判決如
下：
    主  文
曾瑋鉦持有第二級毒品純質淨重二十公克以上，處有期徒刑柒月
；扣案如附表編號一所示之物沒收銷燬；扣案如附表編號四所示
之物沒收。又持有第三級毒品純質淨重五公克以上，處有期徒刑
貳月，如易科罰金，以新臺幣壹仟元折算壹日；扣案如附表編號
二至三、五所示之物均沒收。
    理  由
一、本件被告曾瑋鉦所犯係死刑、無期徒刑、最輕本刑為3年以
    上有期徒刑以外之罪，其於準備程序中就前揭被訴事實為有
    罪之陳述，經法官告知簡式審判程序之旨，並聽取其與公訴
    人之意見後，由本院合議庭裁定進行簡式審判程序，合先敘
    明。
二、本院認定被告之犯罪事實、證據及應適用之法條，除證據欄
    部分應補充「被告於本院準備及審理程序中之自白」為證據
    外，餘均與檢察官起訴書之記載相同，茲引用之（如附件）
    。
三、按累犯事實之有無，雖與被告是否有罪無關，然係攸關刑罰
    加重且對被告不利之事項，自應由檢察官負主張及指出證明
    方法之實質舉證責任。倘檢察官未主張或具體指出證明方法
    時，可認檢察官並不認為被告構成累犯或有加重其刑予以延
    長矯正其惡性此一特別預防之必要，且為貫徹舉證責任之危
    險結果所當然，是法院不予調查，而未論以累犯或依累犯規
    定加重其刑，即難謂有應調查而不予調查之違法（最高法院
    110年度台上大字第5660號刑事裁定意旨參照）。查公訴意
    旨固記載被告曾因公共危險案件，經法院判決處有期徒刑2
    月確定，於民國109年5月29日易科罰金執行完畢等情，並請
    求本院依刑法第47條第1項之規定加重其刑等語。惟檢察官
    未就被告構成累犯之「累犯事實」具體指出證明方法，徵諸
    前述說明，應認檢察官就此部分未盡實質舉證責任，本院自
    毋庸為相關之調查及認定，更無從按累犯規定審酌是否加重
    被告之刑，併予敘明。
四、爰審酌被告身體健全，竟不知謹慎自持，且漠視法令之禁制
    ，於明知其所持有之第二、三、四級毒品，對個人身心康健
    戕害甚鉅，仍姿意持有之，對於社會善良風氣產生不良影響
    ，所為實有不該。另參酌其於108年間，因公共危險案件，
    經本院以108年度交簡字第2718號判決判處有期徒刑2月確定
    ，嗣於109年5月29日徒刑易科罰金執行完畢之前科紀錄（見
    卷附臺灣高等法院被告前案紀錄表）；暨考量被告尚能坦承
    犯行，並兼衡其自陳為高職畢業之智識程度，現從事司機工
    作，每月收入約新臺幣3萬元，未婚，無子女之生活經濟狀
    況（見本院卷第67頁）等一切情狀，就其所犯分別量處如主
    文所示之刑，並就得易科罰金部分，諭知易科罰金之折算標
    準。
五、沒收部分：
  ㈠扣案如附表編號1所示之物，經送驗後分別確含如附表備註欄
    所載之第二級毒品成分，有法務部調查局濫用藥物實驗室11
    0年9月22日調科壹字第11023010520號鑑定書在卷可稽，應
    依毒品危害防制條例第18條第1項前段規定，不問屬於犯人
    與否，於被告所犯持有第二級毒品純質淨重20公克以上之罪
    項下宣告沒收銷燬之；而毒品包裝袋所殘留之毒品，難以析
    離且無析離實益與必要，爰視同毒品一併宣告沒收銷燬；至
    送驗耗損部分因已滅失，不予宣告沒收銷燬。
  ㈡扣案如附表編號2至5所示之物，經送驗後分別確含如附表備
    註欄所載之第三、四級毒品成分，有內政部警政署刑事警察
    局110年11月24日刑鑑字第1100094874號鑑定書在卷可參，
    因本件被告持有第三級毒品純質淨重5公克以上及持有第四
    級毒品純質淨重5公克以上，均係毒品危害防制條例明文規
    定處罰之犯罪行為，該等扣案物即不屬同條例第18條第1項
    後段應依行政程序沒入銷燬之範圍，惟仍為不受法律保護之
    違禁物，應依刑法第38條第1項之規定，不問屬於犯罪行為
    人與否，於被告所犯各該罪項下均予宣告沒收。
　㈢其餘扣案如附表編號6至8所示之物，雖為被告所有，惟與本
    案被告持有毒品犯行無關，爰不予宣告沒收，附此敘明。
據上論斷，應依刑事訴訟法第273條之1第1項、第299條第1項前
段、第310條之2、第450條第1項、第454條第2項，判決如主文。
本案經檢察官鍾佩宇提起公訴，檢察官曾馨儀到庭執行職務。
中    華    民    國   111    年    6     月    28    日
                  刑事第六庭    法  官  蕭筠蓉
以上正本證明與原本無異。
如不服本判決應於收受判決後20日內向本院提出上訴書狀，並
應敘述具體理由；其未敘述上訴理由者，應於上訴期間屆滿後
20日內向本院補提理由書（均須按他造當事人之人數附繕本）
「切勿逕送上級法院」。
中    華    民    國   111    年    6     月    28    日
                                書記官  林依靜
附錄本判決論罪科刑法條
毒品危害防制條例第11條
持有第一級毒品者，處3年以下有期徒刑、拘役或新臺幣30萬元
以下罰金。
持有第二級毒品者，處2年以下有期徒刑、拘役或新臺幣20萬元
以下罰金。
持有第一級毒品純質淨重10公克以上者，處1年以上7年以下有期
徒刑，得併科新臺幣1百萬元以下罰金。
持有第二級毒品純質淨重20公克以上者，處6月以上5年以下有期
徒刑，得併科新臺幣70萬元以下罰金。
持有第三級毒品純質淨重5公克以上者，處2年以下有期徒刑，得
併科新臺幣20萬元以下罰金。
持有第四級毒品純質淨重5公克以上者，處1年以下有期徒刑，得
併科新臺幣10萬元以下罰金。
持有專供製造或施用第一級、第二級毒品之器具者，處1年以下
有期徒刑、拘役或新臺幣10萬元以下罰金。

【附表】
編號 品名 數量 備註  1 大麻 1包 1.鑑定結果：檢驗含第二級毒品大麻成分，驗餘淨重76.86公克。（法務部調查局濫用藥物實驗室110年9月22日調科壹字第11023010520號鑑定書，偵8055卷第85頁）  2 咖啡包 51包 1.鑑定結果：內含綠/紫色粉末，檢出第三級毒品4-甲基甲基卡西酮及微量第三級毒品甲基-N,N-二甲基卡西酮成分，驗前總淨重約156.00公克。測得4-甲基甲基卡西酮純度約7％，推估驗前總純質淨重約10.92公克。（內政部警政署刑事警察局110年11月24日刑鑑字第1100094874號鑑定書，警600卷第139至141頁）  3 咖啡包 29包 1.鑑定結果：內含淡黃色粉末，檢出第三級毒品4-甲基甲基卡西酮及微量第三級毒品甲基-N,N-二甲基卡西酮成分，驗前總淨重約118.61公克，測得4-甲基甲基卡西酮純度約3％，推估驗前總純質淨重約3.55公克。（內政部警政署刑事警察局110年11月24日刑鑑字第1100094874號鑑定書，警600卷第141頁）  4 疑似麻黃草 1包 1.鑑定結果：為褐色物質，檢出第四級毒品先驅原料麻黃成分，驗前淨重約433.85公克。（內政部警政署刑事警察局110年11月24日刑鑑字第1100094874號鑑定書，警600卷第141頁）  5 愷他命 1包 1.鑑定結果：為白色粉末，檢出第三級毒品愷他命成分，驗前淨重31.39公克，純度約65％，驗前純質淨重約20.40公克。（內政部警政署刑事警察局110年11月24日刑鑑字第1100094874號鑑定書，警600卷第141頁）  6 手機 3支 曾瑋鉦所有，與本案無關，不予沒收。  7 夾鏈袋 1包 曾瑋鉦所有，與本案無關，不予沒收。  8 磅秤 2台 曾瑋鉦所有，與本案無關，不予沒收。 

【附件】
臺灣屏東地方檢察署檢察官起訴書
                                     110年度偵字第8055號
                                    110年度偵字第10319號
                                    110年度偵字第12399號
　　被　　　告　曾瑋鉦　

上列被告因違反毒品危害防制條例案件，業經偵查終結，認應提
起公訴，茲將犯罪事實及證據並所犯法條分敘如下：
　　　　犯罪事實
一、曾瑋鉦前於民國108年間，因公共危險案件，經貴院以108年
    度交簡字第2718號判決判處有期徒刑2月確定，於109年5月2
    9日易科罰金執行完畢。詎猶不知悔改，明知第二級毒品大
    麻、第三級毒品4-甲基甲基卡西酮、愷他命及第四級毒品麻
    黃等，均不得非法持有，竟先於民國110年7月30日某時，
    基於持有第三級毒品4-甲基甲基卡西酮、愷他命等純質淨重
    5公克以上之犯意，向真實姓名年籍均不詳、綽號「古斯特
    」之成年男子，以新臺幣4萬1000元之價格，購買含第三級
    毒品4-甲基甲基卡西酮之毒品咖啡包共100包、第三級毒品
    愷他命31.39公克，而持有之；另基於持有第二級毒品大麻
    純質淨重20公克以上及第四級毒品麻黃純質淨重5公克以上
    等之犯意，於109年12月間某日，在不詳之地點，受真實姓
    名年籍均不詳、綽號「始祖」之成年男子所託，寄放第二級
    毒品大麻77.02公克、第四級毒品麻黃433.85公克，並將之
    藏放在停於屏東縣東港鎮某停車場、無照廢棄之某車輛後車
    廂內，而持有之。嗣經警於110年8月24日10時16分許持臺灣
    屏東地方法院法官核發之搜索票，對其住處及上揭廢棄之車
    輛執行搜索，當場扣得含第三級毒品4-甲基甲基卡西酮之毒
    品咖啡包80包（驗前總淨重約274.61公克，驗前總純質淨重
    約14.47公克）、大麻77.02公克、第四級毒品麻黃433.85
    公克（無法鑑定其純質淨重）、愷他命31.39公克（驗前純
    質淨重約20.40公克）、手機、夾鏈袋、磅秤等物，始查悉
    上情。
二、案經本署檢察官指揮海洋委員會海巡署偵防分署屏東查緝隊
    、屏東縣政府警察局東港分局等報告偵辦。
　　　　證據並所犯法條
一、上揭犯罪事實，業據被告曾瑋鉦於警詢、偵訊及羈押庭訊時
    均坦承不諱，復有屏東縣政府警察局東港分局東港派出所員
    警之偵查報告書、海洋委員會海巡署偵防分署屏東查緝隊及
    屏東縣政府警察局東港分局搜索扣押筆錄、扣押物品目錄表
    、扣押物品清單、現場蒐證照片、法務部調查局濫用藥物實
    驗室110年9月22日調科壹字第11023010520號鑑定書、內政
    部警政署刑事警察局110年11月24日刑鑑字第1100094874號
    鑑定書等附卷可稽，足認被告之自白與事實相符，其犯嫌應
    堪認定。
二、核被告所為，分別係犯毒品危害防制條例第11條第4項之持
    有第二級毒品純質淨重20公克以上、同條第5項之持有第三
    級毒品純質淨重5公克以上、同條第6項之持有第四級毒品純
    質淨重5公克以上等罪嫌。被告同時持有第二級毒品純質淨
    重20公克以上及第四級毒品純質淨重5公克以上，係以一行
    為觸犯2罪名，為想像競合犯，請依刑法第55條前段規定，
    從一重之持有第二級毒品純質淨重20公克以上罪處斷。又被
    告所犯上開各罪間，犯意各別，行為互疏，請分論併罰之。
    扣案毒品請依法宣告沒收。
三、依刑事訴訟法第251條第1項提起公訴。
　　此　致
臺灣屏東地方法院
中　　華　　民　　國　 111　　年　　4 　　月　　15　　日
　　　　　　　　　　　　　　　檢 察 官    鍾 佩 宇
本件正本證明與原本無異
中　　華　　民　　國　 111　　年　　4 　　月　　29　　日
                              書 記 官    黃 怡 臻